臺灣高等法院刑事裁定
111年度聲字第2316號
聲  請  人  臺灣高等檢察署檢察官
受  刑  人  張財旺


                    （現於法務部○○○○○○○○○○○執行中）
上列聲請人因受刑人數罪併罰有二裁判以上，聲請定其應執行之
刑（聲請案號：臺灣高等檢察署111年度執聲字第1081號），本
院裁定如下：
    主  文
張財旺犯如附表所示各罪所處之刑，應執行有期徒刑伍年玖月。
    理  由
一、聲請意旨略以：受刑人張財旺因竊盜等數罪，先後經判決確
    定如附表，應依刑法第53條、第51條第5款、第50條第1項第
    1款、第2項規定，定其應執行之刑，爰依刑事訴訟法第477
    條第1項聲請裁定等語。
二、按裁判確定前犯數罪者，併合處罰之。但有下列情形之一者
    ，不在此限：得易科罰金之罪與不得易科罰金之罪。得易
    科罰金之罪與不得易服社會勞動之罪。得易服社會勞動之
    罪與不得易科罰金之罪。得易服社會勞動之罪與不得易服
    社會勞動之罪。前項但書情形，受刑人請求檢察官聲請定應
    執行刑者，依第51條規定定之；數罪併罰，有二裁判以上者
    ，依刑法第51條之規定，定其應執行之刑；又宣告多數有期
    徒刑者，於各刑中之最長期以上，各刑合併之刑期以下，定
    其刑期。但不得逾30年，刑法第50條、第53條及第51條第5
    款分別定有明文。次按刑事訴訟法第370條第2項、第3項，
    已針對第二審上訴案件之定應執行之刑，明定有不利益變更
    禁止原則之適用；分屬不同案件之數罪併罰，倘一裁判宣告
    數罪之刑，曾經定其執行刑，再與其他裁判宣告之刑定其執
    行刑時，在法理上亦應同受此原則之拘束（最高法院103年
    度第14次刑事庭會議決議意旨參照）。基此，上開更定之應
    執行刑，不應比前定之應執行刑加計其他裁判所處刑期或所
    定應執行刑後為重，否則即與法律秩序理念及法律目的之內
    部界限有違，難謂適法（最高法院93年度台非字第192號判
    決意旨參照）；另按數罪併罰中之一罪，依刑法規定得易科
    罰金，若因與不得易科之他罪併合處罰結果而不得易科罰金
    時，原可易科部分所處之刑，自亦無庸為易科折算標準之記
    載（司法院大法官釋字第144號、第679號解釋意旨參照）。
三、經查：本件受刑人所犯如附表各編號所示之罪，分別經臺灣
    新北地方法院及本院先後判處如附表所示之刑，並均分別確
    定在案（案號詳如附表各編號所示），又附表編號2至14所
    示之罪，其犯罪時間均係在附表編號1所示裁判確定日（民
    國105年11月22日）前所犯，而本件聲請定應執行刑之犯罪
    事實最後判決法院為本院等情，有各判決書及本院被告前案
    紀錄表附卷（本院卷第19至174頁）可稽，而如附表編號1至
    9、11、13、14所示之罪，所處之刑為得易科罰金之罪，合
    於刑法第50條第1項第1款之情形，依刑法第50條第2項規定
    ，須經受刑人請求檢察官聲請定其應執行刑，今受刑人已依
    法提出聲請，有受刑人所親簽之定刑聲請切結書在卷可稽（
    本院卷第9頁）。茲檢察官聲請定其應執行之刑，本院審核
    認其聲請為正當，爰斟酌受刑人所犯如附表各編號所示等罪
    之刑期總合及內部界限（附表編號1、2曾定應執行刑為有期
    徒刑8月，附表編號4至6曾定應執行刑為有期徒刑2年4月，
    附表編號8曾定應執行刑為有期徒刑6月，附表編號13、14曾
    定應執行刑為有期徒刑1年4月，內部界限總和為有期徒刑7
    年8月）、外部界限之範圍、犯罪情節多為加重竊盜未遂罪
    、竊盜罪、加重竊盜罪、竊盜未遂罪、施用第一級毒品罪及
    施用第二級毒品罪等罪，綜觀受刑人之犯罪類型、行為態樣
    、動機尚屬相類，責任非難重複之程度較高，犯罪時點尚屬
    連續且接近，而與附表編號10、11所示之施用第一級毒品罪
    、施用第二級毒品罪類型迥異，侵害法益並不相同，責任非
    難重複程度較低，各自侵害法益之加重效應較為獨立等情，
    其中附表編號1、2曾定應執行刑為有期徒刑8月（合計為9月
    定應執行有期徒刑8月，比例約0.89）、編號4至6曾定應執
    行刑為有期徒刑2年4月（合計為39月定應執行有期徒刑28月
    ，比例約0.72）、編號8曾定應執行刑為有期徒刑6月（合計
    為8月定應執行有期徒刑6月，比例約0.75）、編號13、14曾
    定應執行刑為有期徒刑1年4月（合計為20月定應執行有期徒
    刑16月，比例約0.8），依此比例等情，另參以被告就本件
    定應執行刑之意見表示「無意見」等情（本院卷第9頁），
    暨其所犯之罪所反映出之人格特性、權衡審酌行為人之責任
    與整體刑法目的及相關刑事政策及上開曾定執行刑之比例，
    於各刑中之最長期有期徒刑10月以上，各刑合併之刑期以下
    ，定其應執行之刑如主文所示，並依前揭司法院釋字第144
    、679號解釋之意旨，無庸為易科罰金折算標準，附此說明
    。
據上論斷，應依刑事訴訟法第477條第1項，刑法第53條、第50條
第1項但書、第2項、第51條第5款，裁定如主文。
中　　華　　民　　國　　111 　年　　7 　　月　　22　　日
                  刑事第十九庭  審判長法　官  曾淑華
                                      法　官  陳文貴
                                      法　官  許文章
以上正本證明與原本無異。
如不服本裁定，應於收受送達後五日內向本院提出抗告狀。
                                      書記官  陳盈芝
中　　華　　民　　國　　111 　年　　7 　　月　　22　　日